行  政  法  院  裁  定                          八十七年度裁字第一○四四號
    聲  請  人  甲○○
右聲請人因有關稅捐事務事件，對本院中華民國八十七年四月二十四日八十七年度裁
字第四六九號裁定，聲請再審。本院裁定如左︰
    主  文
再審之聲請駁回。
    理  由
按當事人對於本院所為之裁定聲請再審，必須原裁定具有行政訴訟法第二十八條所列
各款情形之一者，始得為之，此觀之同法第三十條準用第二十八條之規定殊明。而該
條第一款所謂適用法規顯有錯誤者，係指原判決所適用之法規與該案應適用之現行法
規相違背或與解釋判例有所牴觸者而言；至於法律上見解之歧異，再審原告對之縱有
爭執，要難謂為適用法規錯誤，而據為再審之理由。本件聲請人因有關稅捐事務事件
，循序提起行政訴訟。原裁定以聲請人七十九年、八十年及八十一年度綜合所得稅結
算申報案，經台北市國稅局核定應補稅款分別為新台幣（以下同）六、八二四元、八
五、九五三元及二五、四六二元，合計一一八、二三九元，聲請人於八十五年四月二
十日申請其所有坐落台北市○○區○○段三小段0000－0000地號土地作上述
三年度綜合所得稅訴願擔保，案經該局查明系爭土地公告現值為七一○、七三三元，
已達七十九年、八十年及八十一年度應補納稅款之半數，乃由所屬松山稽徵所以八十
五年四月二十日財北國稅松山徵字第一一五八二號函准予辦理，查該函主旨載明：「
台端申請更換以坐落台北市○○區○○段三小段0000－0000地號土地作為七
十九、八十、八十一年度綜合所得稅訴願擔保品乙節，經核該土地現價值七一○、七
三三元，已達應納稅款一一八、二三九元半數，准予辦理。請於文到十五日內逕向本
局秘書室辦理，請查照。」應係准許原告以土地供擔保之通知，而其說明二所載：「
案列不動產設定抵押權予本局，應踐行左列手續：（一）、辦理抵押權設定登記，以
「中華民國」為第一順位抵押權人，「財政部台北市國稅局」為管理人。（二）、前
款所列之登記有關書表，請先檢送本局秘書室出納股（本局十三樓）加蓋權利人印章
後，赴地政事務所辦理登記，所需規費由台端自行負擔。」則係對如何設定抵押所為
之說明，均非屬訴願法第一、二條規定之行政處分，不得對之提起訴願，遂將一再訴
願決定遞予維持，適用行政訴訟法第十四條第一項規定，駁回聲請人在前程序之訴。
核以適用之法規與該案應適用之現行法規並無違誤，與解釋判例亦無牴觸。聲請人違
引用行政訴訟法第二十八條第一款聲請再審，惟對原裁定究有何適用法規顯有錯誤之
具體理由，未見一語指及，其再審之聲請，自難謂有理由，應予駁回。
據上論結，本件再審之聲請為無理由，爰依行政訴訟法第三十三條、民事訴訟法第五
百零七條、第五百零二條第二項，裁定如主文。
中    華    民    國     八十七      年      九      月       三        日
                    行 政 法 院 第 三 庭
                                審 判 長 評  事      曾  隆  興
                                         評  事      趙  永  康
                                         評  事      高  啟  燦
                                         評  事      蔡  進  田
                                         評  事      鄭  淑  貞
右  正  本  證  明  與  原  本  無  異
                                         法院書記官  郭  育  玎
中    華    民    國     八十七      年      九      月       三        日
